---
title: "Advanced R"
output: 
    html_document: 
        keep_md: yes
---

### 2. 数据结构

#### 2.1 向量(vector)

R语言中的数据类型大致可以分为，

- 一维：向量(vector)，列表(list)
- 二维：矩阵(matrix)，数据框(dataframe)
- n维：数组(array)

向量有三个共同的属性，

- 类型，typeof()
- 长度，元素的个数，length()
- 属性，attributes

向量的元素类型必须相同，列表(list)可以不同

要判断一个对象是否是向量，不能使用is.vector()而要用is.atomic() || is.list()

#### 2.1.1 原子向量(atomic vector)

向量共有六种类型，分别为logical、integer、double、character、complex、raw，integer类型数字后面加L后缀，另外c()函数不起作用，向量永远是平的。缺失值为NA，注意NA也有logical、integer等之分。

#### 2.1.1.1 向量类型测试

- is.logical()
- is.integer()
- is.double()
- is.character()
- is.atomic()
- is.numeric()

#### 2.1.1.2 强制转换

因为向量的元素类型必须一致，所以当类型不一致时就会进行转换，顺序为logical>integer>double>character

#### 2.1.2 列表(list)

```{r}
x <- list(1:3, "a", c(TRUE, FALSE, TRUE), c(2.3, 5.9))
str(x)

```

c()会把元素拆开为独立的个体，list可以保留元素的固有类型，

```{r}
x <- list(list(1, 2), c(3, 4))
y <- c(list(1, 2), c(3, 4))
str(x)
str(y)

```

将列表转换为向量使用unlist(),向量转为列表使用as.list()

#### 2.1.3 作业

1. atomic vector的六种类型？list与atomic的区别？

atomic六种类型为int，double，logic，character，complex，raw。list元素类型可以不同，vector只能同种类型，list可以嵌套，vector不能嵌套。

2. is.vector和is.numeric与is.list和is.character有什么根本的区别？

is.vector测试一个向量是否只有名字属性，要测试一个对象是否为向量用is.atomic(x)||is.list(x)，is.list()测试是否为列表，is.numeric测试一个对象是否是数值型，包括integer和double，is.character测试一个向量是否是字符型。

3. 强制转换

```{r}
c(1, F)
c("a", 1)
c(list(1), "a")
c(T, 1L)

```

4. 将列表转换成向量为什么要用unlist而不用as.vector?

5. 解释下面表示的结果

```{r}
1 == "1"
-1 <= FALSE
"one" < 2

```

6. 为什么NA是一个逻辑向量？

#### 2.2 属性

对象可以有任何的属性。属性可以看做一个带有名字的列表，通过attr()和attributes()访问。

```{r}
y <- 1:10
attr(y, "my_attribute") <- "This is a vector"
attr(y, "my_attribute")
str(attributes(y))

```

structure()函数可以返回一个拥有新属性的对象，经常用在面向对象编程方面。

```{r}
structure(1:10, my_attribute = "This is a vector")

```

默认情况下，当修改一个向量时它的大部分属性会随之消失，

```{r}
attributes(y[1])

```

除了三个属性，

- 名字，name()
- 维度，dim()
- 类，class()

#### 2.2.0.1 名字

设置名字有三种方式，

- x <- c(a = 1, b = 2, c = 3).
- x <- 1:3; names(x) <- c("a", "b", "c")
- x <- setNames(1:3, c("a", "b", "c"))

名字不必唯一，但是取对象子集需要一个唯一的名字。

如果一个向量的元素有些没有名字，那么对于这些元素names()将返回空字符，注意不是NULL，如果所有元素都没有名字，那么names()将返回NULL，

```{r}
y <- c(a = 1, 2, 3)
names(y)
z <- c(1, 2, 3)
names(z)

```

去掉一个向量的名字可以使用unname()或者names(x) <- NULL

#### 2.2.1 因子

因子只能取一些预定义好的值(levels)，因子内部存储的实际是整型值(integer)，因子有两个重要的属性，class和levels，

```{r}
x <- factor(c("a", "b", "b", "a"))
x
class(x)
typeof(x)
levels(x)

```

```{r}
# "c"不属于levels
x[2] <- "c"
x
# 拼接factor没有意义
c(factor("a"), factor("b"))

```

使用factor可以更直观的显示，

```{r}
sex_char <- c("m", "m", "m")
sex_factor <- factor(sex_char, levels = c("m", "f"))
table(sex_char)
table(sex_factor)
```

如果想以character的方式处理factor，最好通过as.character()显式的转换。

#### 2.2.2 作业

1.为什么comment属性没有打印出来，
```{r}
structure(1:5, comment = "my attribute")

```

一些特殊的属性例如class、comment将会特殊对待，comment不会被print打印

2.当你修改一个因子的levels会怎么样？

```{r}
f1 <- factor(letters)
str(f1)
table(f1)
levels(f1) <- rev(levels(f1))
str(f1)
table(f1)

```

显示顺序会变化，内部的映射关系会变化。

3.下面的代码和f1相同吗？

```{r}
f2 <- rev(factor(letters))
f3 <- factor(letters, levels = rev(letters))

```

f2与f1levels不同，f3与f1的值不同

#### 2.3 矩阵和数组(matrix, array)

数组其实是拥有dim属性的向量，而矩阵是数组的一种特殊形式：二维数组。

length()和names()在多维情况下有更具体的形式，

- length(),对于矩阵有nrow(),ncol()，且length=nrow*ncol，对于数组有dim()
- names(),对于矩阵有rownames()和colnames(),对于数组有dimnames()

注意一点，不是仅有vector是一维的，matrix和array也可以一维，但是它们的输出和处理是不同，这一点尤为注意。

```{r}
str(1:3) # 1d vector
#> int [1:3] 1 2 3
str(matrix(1:3, ncol = 1)) # column vector
#> int [1:3, 1] 1 2 3
str(matrix(1:3, nrow = 1)) # row vector
#> int [1, 1:3] 1 2 3
str(array(1:3, 3)) # "array" vector
#> int [1:3(1d)] 1 2 3

```

不只向量可以添加dim属性，列表也可以添加，然后构成列表矩阵或列表数组，

```{r}
l <- list(1:3, "a", TRUE, 1.0)
dim(l) <- c(2, 2)
l

```

#### 2.3.1 作业

1.dim(向量)返回什么？

NULL

2.如果is.matrix(x)返回TRUE，is.array(x)返回什么？

返回TRUE，is.matrix只要dim属性的length为2就返回TRUE，is.array只要dim属性的length大于0就返回TRUE

3.下面的对象与1:5有什么区别？

```{r}
x1 <- array(1:5, c(1, 1, 5))
x2 <- array(1:5, c(1, 5, 1))
x3 <- array(1:5, c(5, 1, 1))

```


1:5没有dim属性

#### 2.4 数据框(dataframe)

本质上一个数据框是一个列表，这些列表的元素是length相同的向量，所以它具有matrix和list的特点。对于数据框，

- 和矩阵一样，拥有names，rownames，colnames，并且names=colnames，但是对于矩阵names和colnames不同。
- 和列表一样，拥有length，nrow，ncol，且length=ncol，对于矩阵length=ncol*nrow。

#### 2.4.1 创建一个数据框

```{r}
df <- data.frame(x = 1:3, y = c("a", "b", "c"))
str(df)

```

默认情况下，data.frame将character转换为factor，使用stringAsFactors = FALSE参数来禁止这一点。

#### 2.4.2 检测类型和强制转换

数据框是一个S3对象，它本质上是一个list。

```{r}
typeof(df)
#> [1] "list"
class(df)
#> [1] "data.frame"
is.data.frame(df)
#> [1] TRUE

```

可以使用as.data.frame()将向量、列表等转换为数据框，规则为

- 向量将会转为一个只有一列的数据框
- 列表的每一个元素将会转为一列，元素的length必须相同，不同时可以使用I()函数就行修正
- 矩阵将会转为一个相似的数据框

```{r}
# data.frame(x = 1:3, y = list(1:2, 1:3, 1:4))
dfl <- data.frame(x = 1:3, y = I(list(1:2, 1:3, 1:4)))
str(dfl)

```


#### 2.4.3 拼接数据框

- cbind，当进行列拼接时，行数必须相同
- rbind，当进行行拼接时，列名和列数都必须相同

注意将向量进行cbind不会成为一个数据框而是一个矩阵，这种情况下直接使用data.frame()

#### 2.4.5 作业

1.一个数据框有哪些属性

names=colnames，row.names()，class

2.as.matrix()作用于一个列类型数据框将会如何？

强制转换，参考c()

3.一个数据框可以是0行吗，可以是0列吗？

```{r}
data.frame()

```

### 3.Subsetting

#### 3.1.1 向量

```{r}
x <- c(2.1, 4.2, 3.3, 5.4)

```

对于一个向量有五种取子集的方法，

- 正整数

```{r}
x[c(3, 1)]
# 强制转换为整型
x[c(2.1, 2.9)]

```

- 负整数

去除相应位置的值，这点和Python不同，但是正数和负数不能混合使用。

```{r}
x[-c(3, 1)]

```

- 逻辑向量，取TRUE所在位置的值

```{r}
x[c(TRUE, TRUE, FALSE, FALSE)]
x[x > 3]

```

逻辑向量长度小于被subsetting的向量的长度时，逻辑向量将会循环拓宽直到等于subsetting向量的长度，长度大于subsetting的向量的长度时，取值为NA

```{r}
x[c(TRUE, FALSE)]
# Equivalent to
x[c(TRUE, FALSE, TRUE, FALSE)]

```

- 空将返回原来的向量，这在矩阵和数组中非常有用，空将会保留全部的元素

```{r}
x[]

```

- 0返回一个length为0的vector

```{r}
x[0]

```

- 当向量有名字时，可以用字符向量来取子集

```{r}
(y <- setNames(x, letters[1:4]))
y[c("d", "c", "a")]

```

#### 3.1.2 列表

[返回一个list，而[[和$返回元素的类型

#### 3.1.3 矩阵和数组

有三种取子集的方法，

- 多个向量，返回向量
- 单个向量，返回矩阵
- 一个矩阵(仅限integer类型)，每一行对应一个位置，所以用2列的矩阵取一个矩阵的子集，3列的矩阵取一个3d数组的子集，返回值为一个向量
- 当为逻辑矩阵时参考作业第三题

```{r}
vals <- outer(1:5, 1:5, FUN = "paste", sep = ",")
vals[c(4, 15)]
select <- matrix(ncol = 2, byrow = TRUE, c(
    1, 1,
    3, 1,
    2, 4
))
vals[select]
str(vals[select])

```

#### 3.1.4 数据框

数据框同时具有列表和矩阵的特性，当用单个向量取子集时，类似列表，当用多个向量取子集时，类似矩阵。

```{r}
df <- data.frame(x = 1:3, y = 3:1, z = letters[1:3])
# Like a list:
df[c("x", "z")]
# Like a matrix
df[, c("x", "z")]
# 有一个特殊情况，当只取一列时，list方式返回一个dataframe，matrix方式返回一个vector
str(df["x"])
str(df[, "x"])

```

#### 3.1.5 S3类型

包括原始向量(atomic vector)，列表(list)，数组(array)，列表(list)，上面取子集的方法就是针对的S3类型

#### 3.1.6 S4类型

对于S4类型有两个特别的取子集操作符，@(相当于$)，slot()相当于[[。@比$更严谨些，当slot不存在时将返回一个错误。

#### 3.1.7 作业

2.为什么x<- 1:5，x[NA]返回5个缺失值？

因为NA是一个逻辑向量，当长度不及x的length时，将会自动扩展为5，然后返回5个缺失值

3.upper.tri()返回什么？用它来取子集有什么特殊的规则？

```{r}
x <- outer(1:5, 1:5, FUN = "*")
x[upper.tri(x)]

```

一个逻辑矩阵取子集将会取TRUE所在位置的值，并且是列优先，返回一个向量

4.mtcars[1:20]和mtcars[1:20, ]有什么区别？

前者取1到20列，后者取1到20行

6.df[is.na(df)] <- 0是什么意思？

将df中NA值替换为0

#### 3.2 subsetting操作符

```{r}
# If you do supply a vector it indexes recursively
b <- list(a = list(b = list(c = list(d = 1))))
b[[c("a", "b", "c", "d")]]
# Same as
b[["a"]][["b"]][["c"]][["d"]]

```

[,[[,$,对于s3和s4表现不同，

> The key difference is usually how you select between simplifying or preserving behaviours, and what the default is.

#### 3.2.1 Simplifying vs. preserving subsetting

- Simplifying subsets returns the simplest possible data structure that can represent the output, and is useful interactively.
- Preserving subsetting keeps the structure of the output the same as the input, and is generally better for programming because the result will always be the same type.

simplify preserving

- vector和list:x[[1]],x[1]
- factor：x[1:4, drop=T],x[1:4]
- array:x[1, ]或x[, 1],x[1, drop=F]或x[, 1, drop=F]
- dataframe:x[, 1]或x[[1]], x[, 1, drop=F]或x[1]

#### 3.2.2 $

$是一个简化的操作符，可以部分匹配属性名，x$y相当于x[["y", exact= FALSE]]

#### 3.3 subsetting and assignment

```{r}
# Subsetting with nothing can be useful in conjunction with assignment
# return dataframe
mtcars[] <- lapply(mtcars, as.integer)
# return list
mtcars <- lapply(mtcars, as.integer)

```

```{r}
# 使用subseting+assignment+NULL来删除list的元素
x <- list(a = 1, b = 2)
x[["b"]] <- NULL
str(x)
# 添加NULL到list，使用list(NULL)
y <- list(a = 1)
y["b"] <- list(NULL)
str(y)

```

#### 3.4 应用

#### 3.4.1 character subsetting

```{r}
x <- c("m", "f", "u", "f", "f", "m", "m")
lookup <- c(m = "Male", f = "Female", u = NA)
lookup[x]

```

#### 3.4.2 integer subsetting

```{r}
grades <- c(1, 2, 2, 3, 1)
info <- data.frame(
    grade = 3:1,
    desc = c("Excellent", "Good", "Poor"),
    fail = c(F, F, T)
)

# 第一种方法Using match
id <- match(grades, info$grade)
info[id, ]
# 第二种方法Using rownames
rownames(info) <- info$grade
info[as.character(grades), ]
```

#### 3.4.7 logical subsetting

mtcars[mtcars$gear == 5, ]

#### 3.4.9 作业

1.如何随机排列一个数据框的列？

mtcars[, sample(ncol(mtcars))]

2.如何随机选择m行

mtcars[sample(nrows(mtcars), m), ]

3.如何将数据框的列按字母顺序排列？

mtcars[, order(colnames(mtcars))]

### 6.函数

#### 6.1 函数组成

有三部分组成，

- body()：函数体
- formals():参数
- environment():函数变量所在的位置

```{r}
f <- function(x) x^2
f
formals(f)
body(f)
environment(f)

```

和R语言的其他对象一样，函数也可以拥有任意数量的attributes()

#### 6.1.1 原始函数(primitive function)

原始函数是一个例外，它没有上述三个组成部分，它通过.Primitive()直接调用c函数，它只存在base包中

#### 6.1.2 作业

1.如何检测一个对象是函数？原始函数呢？

is.function()
is.primitive()

2.下面的代码返回base包里的所有函数，

```{r}
objs <- mget(ls("package:base"), inherits = TRUE)
funs <- Filter(is.function, objs)

```

- 哪个函数参数最多？

```{r}
formals_length <- unlist(lapply(funs, function(x)length(formals(x))))
which.max(formals_length)

```

- 有多少函数没有参数？这些函数有什么特点？

```{r}
sum(formals_length == 0)

```

它们有的是原始函数，有的是无参数函数

- 怎样修改代码来查找所有的原始函数？

```{r}
objs <- mget(ls("package:base"), inherits = TRUE)
funs <- Filter(is.primitive, objs)
length(funs)

```

3.函数的三个组成部分？

body,formals,environment

4.什么情况下不会打印函数的环境？

原始函数

#### 6.2 词法作用域(lexical scoping)

R语言有两种作用域，

> - lexical scoping, implemented automatically at the language level
> - dynamic scoping, used in select functions to save typing during interactive analysis

lexical scoping意思是去函数创建的地方去寻找它而不是调用它的地方，dynamic scoping意思是在函数调用的时候去寻找而不是创建的时候。

词法作用域实现有四个法则，

- 名称覆盖(name mask)
- 函数和变量(function vs variable)
- 从新开始(fresh start)
- 动态查找(dynamic lookup)

#### 6.2.1 名称覆盖

```{r}
x <- 2
g <- function() {
    y <- 1
    c(x, y)
}
g()

```


```{r}
j <- function(x) {
    y <- 2
    function() {
        c(x, y)
    }
}
k <- j(1)
k()

```

#### 6.2.2 函数和变量

```{r}
n <- function(x) x / 2
o <- function() {
    n <- 10
    n(n)
}
o()

```

#### 6.2.3 从新开始

```{r}
j <- function() {
    if (!exists("a")) {
        a <- 1
    } else {
        a <- a + 1
    }
    print(a)
}

```

每次调用j都会创建一个新的环境，因此函数a永远为1

#### 6.2.4 动态查找

lexing scope决定去哪里寻找对象，dynamic scoping决定什么时候去寻找。这意味着函数的输出有可能因为自身环境外的变量不同而不同。

```{r}
f <- function() x
x <- 15
f()
x <- 20
f()

```

这样的函数应该避免，因为它不是自包含的。

#### 6.2.5 作业

3.下面的函数会输出什么？

```{r}
f <- function(x) {
    f <- function(x) {
        f <- function(x) {
            x ^ 2
        }
        f(x) + 1
    }
    f(x) * 2
}
f(10)

```

#### 6.3 每一个操作都是一个函数调用

- 万物皆为对象
- 万事皆为函数

```{r}
add <- function(x, y) x + y
sapply(1:10, add, 3)
# 等同于
sapply(1:5, `+`, 3)  # 注意可以使用``引用保留的函数
sapply(1:5, "+", 3)  # 之所以可以起作用是因为sapply中使用了match.fun来查找函数

```

#### 6.4 函数参数

#### 6.4.1 函数调用

调用函数时，参数可以进行位置匹配，名称完全或不完全匹配，顺序为完全匹配，不完全匹配，位置匹配。

```{r}
f <- function(abcdef, bcde1, bcde2) {
    list(a = abcdef, b1 = bcde1, b2 = bcde2)
}
str(f(1, 2, 3))
str(f(2, 3, abcdef = 1))
str(f(2, 3, a = 1))
# But this doesn't work because abbreviation is ambiguous
# str(f(1, 3, b = 1))
#> Error: argument 3 matches multiple formal arguments
```

...之后的参数必须指定完整的名字。

#### 6.4.2 将参数放入列表进行调用

```{r}
args <- list(1:10, na.rm = TRUE)
do.call(mean, list(1:10, na.rm = TRUE))
# 等同于
mean(1:10, na.rm = TRUE)

```

#### 6.4.3 默认和缺失参数

```{r}
# 默认值
f <- function(a = 1, b = 2) {
    c(a, b)
}
# 因为惰性求值，可以根据其他参数设置默认值
g <- function(a = 1, b = a * 2) {
    c(a, b)
}
g()
h <- function(a = 1, b = d) {
    d <- (a + 1) ^ 2
    c(a, b)
}
h()
```

```{r}
# 使用missing()检测参数
i <- function(a, b) {
    c(missing(a), missing(b))
}
i()
i(a = 1)
i(b = 2)
i(1, 2)

```

#### 6.4.4 惰性求值

惰性求值：只有在用到时才会进行计算

```{r}
f <- function(x) {
    10
}
f(stop("This is an error!"))

# 使用force()强制进行计算
f <- function(x) {
    force(x)
    10
}

# f(stop("This is an error!"))
# Error: This is an error!
# 使用lapply创建closure时特别有用
add <- function(x) {
    force(x)  # 去掉这句最后两句将会返回同样的值
    function(y) x + y
}
adders <- lapply(1:10, add)
adders[[1]](10)
adders[[10]](10)
```

默认值只会在函数内部计算，这将导致下面的代码有所不同，

```{r}
f <- function(x = ls()) {
    a <- 1
    x
}
# 函数内部计算
f()
# 在全局环境计算
f(ls())

```

一个没有没有计算的参数称为一个诺言(promise)，它由两部分组成，

- 一个要进行计算的表达式(expression)
- 表达式创建和运行的环境(environment)

惰性求值在if中有很大的用处，

```{r}
# 如果不是惰性求值，x>0将会返回一个logical(0)，对于if这会出错
x <- NULL
if (!is.null(x) && x > 0) {
}

```

#### 6.4.5 ...

```{r}
# 使用list(...)来获得...的值
f <- function(...) {
    names(list(...))
}
f(a = 1, b = 2)

```

#### 6.4.6 作业

2.函数将返回？为什么？有什么法则？

```{r}
f1 <- function(x = {y <- 1; 2}, y = 0) {
    x + y
}
f1()

```

惰性求值，第一次计算发生在函数体x+y，此时x=2，y起先为0，在计算x的过程中y<-1，所以结果为3

3.函数将返回？为什么？有什么法则？

```{r}
f2 <- function(x = z) {
    z <- 100
    x
}
f2()

```

#### 6.5 特殊调用(special call)

#### 6.5.1 infix functions

所有用户自己建立的infix函数名字必须以%为起止，

```{r}
# 创建infix函数时，必须以``将函数名包围起来，这只是R语言特殊的语法糖
`%+%` <- function(a, b) paste(a, b, sep = "")
"new" %+% " string"
# 等同于
`%+%`("new", " string")
# 当定义的函数名包含特殊字符时，在创建函数要进行转义，调用时不用
`% %` <- function(a, b) paste(a, b)
`%'%` <- function(a, b) paste(a, b)
`%/\\%` <- function(a, b) paste(a, b)
"a" % % "b"
"a" %'% "b"
"a" %/\% "b"
```

#### 6.5.2 replace functions

replace function的名字也很特殊，形式为xxx<-，通常情况下有两个参数x和value，并且必须有value参数，x可以改名。

```{r}
`second<-` <- function(x, value) {
    x[2] <- value
    x
}
x <- 1:10
second(x) <- 5L
x

```

从表面上看函数修改了参数x，实际上修改的只是x的一份拷贝，而不是真正的x，这种策略将会对性能产生影响。原始函数可以直接修改参数本身，例如

```{r}
x <- 1:10
x[2] <- 7L

```

#### 6.5.3 作业

1.找出base包里的所有replace函数，它们哪些是原始函数？

```{r}
r_index <- grep("*<-$", names(funs))
names(funs)[r_index]
sapply(funs[r_index], is.primitive)
```

3.创建一个xor的infix函数

```{r}
`%xor%` <- function(x, y) {
    xor(x, y)
}

T %xor% F
```

5.创建一个replace函数随机修改向量的某个位置

```{r}
`rr<-` <- function(y, value) {
    y[sample(1:length(y), 1)] <- value
    y
}
x <- 1:10
rr(x) <- 5
x
```

#### 6.6 返回值

可以使用return返回，没有return默认将函数最后一句的值返回，提早返回时最好使用明确的return函数，可以使函数更清晰。

```{r}
f <- function(x, y) {
    if (!x) return(y)
    # complicated processing here
}

```

> 纯函数的概念\n
> 纯函数不会对工作空间产生影响，没有副作用，同样的输入产生同样的输出。

```{r}
f <- function(x) {
    x$a <- 2
    x
}
x <- list(a = 1)
f(x)
x

```

这得益于copy-on-modify规则，但是environment和reference class已经修改了。

大部分的R函数都是纯函数，除了下面

- library()
- setwd(), Sys.setenv(), Sys.setlocale()
- plot()
- write(), write.csv(), saveRDS()
- options(), pars()
- S4
- 随机数发生器

可以使用invisible隐藏函数的返回值，使用()强制打印函数的返回值

```{r}
f1 <- function() 1
f2 <- function() invisible(1)
f1()
f2()
f1() == 1
f2() == 1
(f2())

```

#### 6.6.1 on.exit

通常情况下，当你想在函数返回后做一些工作可以使用on.exit，比如对全局变量的恢复等。

```{r}
in_dir <- function(dir, code) {
    old <- setwd(dir)
    on.exit(setwd(old))
    force(code)
}
getwd()
in_dir("~", getwd())
```

注意，如果想在同一个函数使用多个on.exit必须设置add=TRUE，否则下一个on.exit将会覆盖上一个。

#### 6.6.2 作业

2.library()没有做什么，怎样保存和恢复options和par？


```{r}
# op <- options(tag=value)
# some operations
# options(op)
# par和options类似

```

3.打开一个图形设备，运行一些代码，然后关闭它。

```{r}
devtest <- function(code) {
    dev.new()
    x <- 1
    on.exit(code)
    x
}
devtest(dev.off())

```

### 7.面向对象编程

R语言有三种面向对象系统，

- S3，方法属于函数，有一个generic function，没有类的正式定义方法
- S4，与S3类似，但是有两点不同，S4有类的正式定义方法，可以有多个分发器(dispatch)
- RC，与前两者不同，方法属于类，另外RC没有采用R的copy-on-modify方法，而是直接修改原对象，这一点可以解决前两个无法解决的一些难题

#### 7.1 基本类型(base type)

基本类型不是一个真正的面向对象系统，因为只有R核心组才能创建新的类型，可以使用typeof()函数判断一个基本类型，

```{r}
# The type of a function is "closure"
f <- function() {}
typeof(f)
is.function(f)
# The type of a primitive function is "builtin"
typeof(sum)
is.primitive(sum)
```

还有一个mode()和storage.mode()函数最好不要使用，它们只是为了与S语言进行兼容而存在，实际上只是指向typeof函数的一个链接。

使用is.object(x)是否返回FALSE来测试一个对象是否是基本类型

#### 7.2 S3

base和stat包里唯一采用的面向对象系统，

没有直接的方法可以判断S3，最接近的一个方法是is.object(x) & !isS4(x)

在S3中方法属于函数，称为通用函数(generic function)，通用函数源代码通常为UseMethod(xxx)，一些S3对象没有使用UseMethod，比如[, sum(), 和 cbind()，原因是它们是由C代码实现的。

S3方法的形式为generic.class()，例如mean.Data()、print.factor()

```{r}
# 获得属于通用函数的所有方法
methods("mean")
# 获得所有包含某个class的所有通用函数
methods(class = "ts")
```

#### 7.2.2 定义类、创建对象

定义类有两种方法，一步就位或者分步执行，

```{r}
# Create and assign class in one step
foo <- structure(list(), class = "foo")
# Create, then set class
foo <- list()
class(foo) <- "foo"

```

通常情况下，S3类都是在list或者vector基础上建立的

通常情况下，S3的构造函数形式为，且构造函数的名字和class相同

```{r}
foo <- function(x) {
    if (!is.numeric(x)) stop("X must be numeric")
    structure(list(x), class = "foo")
}

```

S3不会检测对象类别的正确性，要注意不要把枪对着自己

#### 7.2.3 创建新的方法和通用函数

```{r}
# generic function f
f <- function(x) UseMethod("f")
# method
f.a <- function(x) "Class a"

a <- structure(list(), class = "a")
class(a)

f(a)
# 还可以为现有的generic function添加方法
mean.a <- function(x) "a"
mean(a)
# default class类似于if中的else子句
f.default <- function(x) "Unknown class"
```

#### 7.2.5 作业

1.阅读t()和t.test()的源码确认它们是generic function，如果你创建一个test的类，用t调用它会怎么样？

```{r}
tt <- structure(list(1,2,3), class = "test")
t.test <- function(x, y) "test"
t(tt)

```

2.base包中哪些类拥有属于Math通用函数的方法？How do the methods work？

```{r}
# 不太确定对不对
methods("Math")

```

3.R中有两个日期类，POSIXct和POSIXlt, 都是继承自POSIXt，对于这两个日期类，哪些通用函数表现不同，哪些函数相同？

4.哪个base generic拥有最多的方法？

5.预测下面代码的输出

```{r}
y <- 1
g <- function(x) {
    y <- 2
    UseMethod("g")
}
g.numeric <- function(x) y
g(10)
h <- function(x) {
    x <- 10
    UseMethod("h")
}
h.character <- function(x) paste("char", x)
h.numeric <- function(x) paste("num", x)
h("a")

```

执行顺序为，generic function然后是具体的methods

6.Internal generics don’t dispatch on the implicit class of base types.仔细阅读?"internal generic"解释为什么f和g的length不同。What function helps distinguish between the behaviour of f and g?

```{r}
f <- function() 1
g <- function() 2
class(g) <- "function"
class(f)
class(g)
length.function <- function(x) "function"
length(f)
length(g)

```

is.object()

#### 7.3 S4

S4和S3类似，方法仍然属于函数，但是有以下几点不同，

- 类有正式的定义方法
- 通用函数可以根据多个参数分配方法，而不仅仅一个
- @操作符

- isS4()来判断一个对象是否是s4
- is()，一个参数列出所有继承的类，两个参数类似inherit()
- getGenerics()获得所有的s4通用函数，getClasses()获得所有的s4类，showMethods()列出所有的s4方法

#### 7.3.2 定义类、创建对象

s4有三个重要的属性，

- name，根据惯例，s4的类使用驼峰命名法
- field(slots)
- contains,一个字符串表示的类名

```{r}
# 比s3要严格和正式，s4定义必须要使用setClass方法，创建对象使用new
setClass("Person",
         slots = list(name = "character", age = "numeric"))
setClass("Employee",
         slots = list(boss = "Person"),
         contains = "Person")
alice <- new("Person", name = "Alice", age = 40)
john <- new("Employee", name = "John", age = 20, boss = alice)
# 访问s4的属性使用@或slot()
alice@age
slot(john, "boss")
john@boss

```

@相当于$，slot()相当于[[

#### 7.3 创建generic和methods

```{r}
# setGeneric()创建一个新的generic或者将已经存在的函数转换为generic
setGeneric("union")
# setMethods()用来创建方法
setMethod("union",
          c(x = "data.frame", y = "data.frame"),
          function(x, y) {
              unique(rbind(x, y))
          }
)
# 如果你重新创建了一个generic，需要调用standardGeneric()，与s3的UseMethod()类似
setGeneric("myGeneric", function(x) {
    standardGeneric("myGeneric")
})

```

#### 7.3.5 作业

1.哪个S4 generic function拥有最多的方法？哪个S4类拥有最多的方法？

2.如果你创建了一个S4的类没有包含(contain)一个已存在的类会发生什么？

3.将一个S4传给一个S3或者反之，将会出现什么情况？

#### 7.4 RC

RC和前面两个系统有两点重要不同，

- 方法属于对象，不属于函数
- RC对象是易变的，不适用copy-on-modify原则

> Reference classes are implemented using R code: they are a special S4 class
that wraps around an environment.

RC是特殊的S4类

#### 7.4.1 创建对象

RC最适合有状态的对象，比如银行账户，

```{r}
Account <- setRefClass("Account")
Account$new()

Account <- setRefClass("Account",
                       fields = list(balance = "numeric"))
a <- Account$new(balance = 100)
# 使用$设置获取变量的值
a$balance
a$balance <- 200
a$balance
# RC没有使用copy-on-modify
b <- a
b$balance
a$balance <- 0
b$balance
# 正是这个原因，才有一个copy()函数
c <- a$copy()
c$balance
a$balance <- 100
c$balance

# 注意<<-
Account <- setRefClass("Account",
                       fields = list(balance = "numeric"),
                       methods = list(
                           withdraw = function(x) {
                               balance <<- balance - x
                           },
                           deposit = function(x) {
                               balance <<- balance + x
                           }
                       )
)

a <- Account$new(balance = 100)
a$deposit(100)
a$balance
# 继承
NoOverdraft <- setRefClass("NoOverdraft",
                           contains = "Account",
                           methods = list(
                               withdraw = function(x) {
                                   if (balance < x) stop("Not enough money")
                                   balance <<- balance - x
                               }
                           )
)
# accountJohn <- NoOverdraft$new(balance = 100)
# accountJohn$deposit(50)
# accountJohn$balance
# accountJohn$withdraw(200)
```

RC类的一些函数，

- copy()
- callSuper()，调用父类
- field()获得属性值
- export()类似as()
- show()

详细参考setRefClass()函数

使用is(x, "refClass")判断一个对象是否RC

#### 7.4.3 方法分配

与前两个面向对象系统不同，RC方法分配和主流语言类似，调用形式为x$f，R会在x类中寻找f方法，如果没有找到则会在x的父类中寻找，如果找不到则会在父类的父类中寻找……

#### 7.4.4 作业

1.

2.我说过base包里没有RC类，那是一个简化。使用getClasses()看看哪个类别继承了envRefClass，这些类是干嘛的？

```{r}

cls <- getClasses(where = parent.env(environment()), inherits = T)
ref <- Filter(function(x) extends(x, "envRefClass"), cls)
ref
```

#### 7.5该使用哪个类？

- 大部分情况下，S3足够了，而且能用最少的代码实现相应功能
- 对于一些复杂的系统，典型的如Matrix包，S4是一个不错的选择
- RC尽量不用，它会修改原来的对象，这会产生副作用，除非你真想先这样做

###8.环境（environment）

环境是在R语言里关于作用域的一种数据结构，还有一点，修改环境里的绑定变量，不会产生拷贝。

#### 8.1 环境基本知识

可以把环境看做一个名字的集合，这些名字指向内存中的对象。

```{r}
e <- new.env()
e$a <- FALSE
e$b <- "a"
e$c <- 2.3
e$d <- 1:3

```

注意对象并不在环境中，不同的名字可以指向同一个对象。

```{r}
e$a <- e$d

```

还可以指向值相同的不同对象，

```{r}
e$a <- 1:3

```

如果一个对象没有名字指向它，它就会被垃圾处理器回收。

每个环境都有一个父环境，只有**空环境**没有父环境。

环境和列表类似，但有四个不同，

- 环境的每个对象都有一个唯一的名字，列表名字可有可无，也可以重复
- 环境的每个对象都是无序的，换句话说，顺序对于环境的变量没有意义，列表中的元素是有序的
- 每个环境都有一个父环境
- 环境具有引用参考(reference semantics)

严格来说，一个环境包含两个部分，

- frame，保存着名字对象绑定关系
- 一个指向父环境的指针

R语言有四个特殊环境，

- globalenv()，全局环境也就是交互环境，它的父环境为library或require最后一个导入的包
- baseenv()，基础环境，也就是base包环境，它的父环境为空环境
- emptyenv()，空环境是所有环境的祖先，唯一没有父环境的环境
- environment()，当前环境

search()可以列出全局环境的所有父环境，

```{r}
search()
as.environment("package:stats")

```

创建新环境使用new.env()，列出环境的所有变量使用ls()，父环境使用parent.env()得到。

```{r}
e <- new.env()
parent.env(e)
ls(e)

```

可以像list一样修改环境的绑定值

```{r}
e$a <- 1
e$b <- 2
```

给定名字，使用[[，$以及get可以获得它的值，

- 前两个只会在一个环境中寻找，没有找到则返回null
- get可以指定环境，找不到会报错

```{r}
e$c <- 3
e$c
e[["c"]]
get("c", envir = e)

```

一个环境删除变量要用rm()，而list直接绑定null.
```{r}
e <- new.env()
e$a <- 1
e$a <- NULL
ls(e)
rm("a", envir = e)
ls(e)

```

使用exist()判断一个名字是否已经绑定，

```{r}
x <- 10
exists("x", envir = e)
exists("x", envir = e, inherits = FALSE)

```

判断环境是否相同，一定要用identical()

```{r}
identical(globalenv(), environment())
# globalenv() == environment()
```

#### 8.1.1 作业

3.使用循环或递归实现自己的search()

```{r}
my_search <- function() {
    e <- globalenv()
    es <- c()
    while(TRUE) {
        if (identical(e, emptyenv()))
            break
        es <- c(es, e)
        e <- parent.env(e)
    }
    es
}
my_search()
```

#### 8.2 在环境中使用递归

```{r}
where <- function(name, env = parent.frame()) {
    if (identical(env, emptyenv())) {
        # Base case
        stop("Can't find ", name, call. = F)
    } else if (exists(name, envir = env, inherits = FALSE)) {
        # Success case
        env
    } else {
        # Recursive case
        where(name, parent.env(env))
    }
}

```

函数有三个基本的情况：

- 基本情形，环境为一个空环境
- 成功的情形
- 递归的情形

where提供了一个环境中使用递归的模板。同样的，可以用循环达到同样的目的，但是递归意思更明确清晰。

#### 8.2.1作业

1.修改where，使其能找到所有环境中的name。

```{r}
where_all <- function(name, env = parent.frame()) {
    es <- c()
    
    while(TRUE) {
        if (identical(env, emptyenv()))
            break
        if(exists(name, envir = env, inherits = FALSE))
            es <- c(es, env)
        env <- parent.env(env)
    }
    es
    
}

```

2.使用where的风格写一个自己的get函数

```{r}
my_get <- function(name, env = parent.frame()) {
    if (identical(env, emptyenv())) {
        # Base case
        stop("Can't find ", name, call. = FALSE)
    } else if (exists(name, envir = env, inherits = FALSE)) {
        # Success case
        env[[name]]
    } else {
        # Recursive case
        my_get(name, parent.env(env))
    }
}

```

3.写一个fget函数只搜索函数，它有两个参数name,env。再加一点挑战，加上一个inherit参数，用来决定是否要去父环境中查找。

```{r}
fget <- function(name, env = parent.frame(), inherit = FALSE) {
    if (identical(env, emptyenv())) {
        # Base case
        stop("Can't find ", name, call. = FALSE)
    } else if (exists(name, envir = env, mode = "function", inherits = FALSE)) {
        # Success case
        match.fun(name)
    } else {
        # Recursive case
        if (inherit)
            fget(name, parent.env(env), inherit)
        else
            NULL
    }
}

```

4.写一个自己的exists()

```{r}
my_exists <- function(x, env = parent.frame(), inherit = F) {
    if (identical(env, emptyenv())) {
        # Base case
        FALSE
    } else if (length(ls(env, pattern = paste("\\b", x, "\\b", sep = "")))) {
        # Success case
        TRUE
    } else {
        # Recursive case
        if (inherit)
            my_exists(x, parent.env(env), inherit)
        else
            FALSE
    }
}

```

#### 8.3 函数环境

R语言中大部分函数的不是由new.env()手动创建的，而是由函数自动创建的。在R语言中与函数有关的有四种环境，

- enclosing environment，函数创建时所在的环境，每个环境有且只有一个enclosing environment，而函数其他三种环境或有0,1或多个
- bind environment，当使用<-将函数绑定到变量将会新建一个bind environment
- execute environment，调用一个函数时会创建一个短暂的执行环境，用来存储执行过程中的一些变量
- calling environment，每个执行环境都有一个相联系的调用环境，调用环境用来告诉系统函数哪里

#### 8.3.1 enclosing environment

获得一个函数的enclosing environment可以使用environment(f)，

```{r}
y <- 1
f <- function(x) x + y
environment(f)
```

每个函数都有一个enclosing environment且永远不变

#### 8.3.2 binding environment

binding environment是绑定发生的环境，

> The binding environments of a function are all the environments which have a binding to it.

```{r}
# 绑定环境为e
e <- new.env()
e$g <- function() 1

```

enclosing environment决定函数如何找到变量，bind environment决定我们怎么找到函数

enclosing environment与bind environment对于package的不同，

```{r}
environment(sd)
#> <environment: namespace:stats>
where("sd")
# <environment: package:stats>

```

> This works because every package has two environments associated with it: the package environment and the namespace environment. The package environment contains every publicly accessible function, and is placed on the search path. The namespace environment contains all functions (including internal functions), and its parent environment is a special imports environment that contains bindings to all the functions that the package needs. Every exported function in a package is bound into the package environment, but enclosed by the namespace environment.

#### 8.3.3 execute environment

```{r}
g <- function(x) {
    if (!exists("a", inherits = FALSE)) {
        message("Defining a")
        a <- 1
    } else {
        a <- a + 1
    }
    a
}
g(10)
g(10)

```

函数每次执行都会产生一个新的执行环境，执行环境的父环境为enclose environment，一旦函数执行完毕，执行环境就会销毁，不过当函数是在一个函数内部创建时，执行环境不会消失。

#### 8.3.4 calling environment

```{r}
h <- function() {
    x <- 10
    function() {
        x
    }
}
i <- h()
x <- 20
i()

```

使用parent.frame()得到函数的调用环境，

```{r}
f2 <- function() {
    x <- 10
    function() {
        def <- get("x", environment())
        cll <- get("x", parent.frame())
        list(defined = def, called = cll)
    }
}
g2 <- f2()
x <- 20
str(g2())

```

每个执行环境有两个父环境：enclose environment和calling environment

动态作用域

> Looking up variables in the calling environment rather than in the enclosing environment is called dynamic scoping.

#### 8.3.5作业

5.写一个增强版的str，可以显示一个函数定义环境和绑定环境

```{r}
str2 <- function(f) {
    #     ff <- substitute(substitute(f))
    list(enclose=environment(f), bind=where(as.character(substitute(f))))
}

str2(sd)
```

#### 8.4 绑定一个变量到名字

<- 在当前环境将一个对象绑定到名字，<<- 从父环境查找变量进行赋值，如果没有找到将在全局环境创建一个新变量

#### 8.5 Explicit environments

环境是一种有用的数据结构，它可以用来解决三类问题，

- 处理大数据时避免拷贝
- 管理包的状态
- 高效的从名字查找值

### 9.调试技巧以及防御式编程

#### 9.1 调试技巧

- 发现bug
- 可重复
- 定位
- 解决并且测试

#### 9.2 调试工具

- RStudio的监视窗口和traceback()函数，打印出函数的调用序列
- RStudio的“Rerun with Debug”工具以及option(error=browser)，将会在错误的地方打开一个交互的回话
- RStudio的断点和browser()函数，可以放在函数的任意地方，将会打开一个交互的会话

#### 9.4 防御式编程

防御式编程意为尽早的发现错误，错误被发现的越早成本越低，你调试起来也越容易。

防御式编程有三种实现途径：

- 对参数进行严格的验证，使用stopifnot()验证合法性
- 避免使用非标准计算函数(non-standard evaluation)，比如transform、subset、with
- 避免由输入决定输出类型的函数，比如[和sapply()

### 10.函数式编程

R本质上是一门函数式编程语言，拥有first-class的函数。

函数式编程一条通用方式为，首先写一些清晰易懂的函数块，将它们组合在一起，继而形成复杂的数据结构。

#### 10.1 一个引例

下面通过对一个数据集的某些特定元素进行替换来展现函数编程的魅力，

```{r}
# 设定种子，产生可重复的随机数
set.seed(1014)
df <- data.frame(replicate(6, sample(c(1:10, -99), 6, rep = TRUE)))
names(df) <- letters[1:6]
df

# 1.第一个版本
df$a[df$a == -99] <- NA
df$b[df$b == -99] <- NA
df$c[df$c == -98] <- NA
df$d[df$d == -99] <- NA
df$e[df$e == -99] <- NA
df$f[df$g == -99] <- NA
# 2.第二个版本
fix_missing <- function(x) {
    x[x == -99] <- NA
    x
}
df$a <- fix_missing(df$a)
df$b <- fix_missing(df$b)
df$c <- fix_missing(df$c)
df$d <- fix_missing(df$d)
df$e <- fix_missing(df$e)
df$f <- fix_missing(df$e)
# 3.第三个版本
fix_missing <- function(x) {
    x[x == -99] <- NA
    x
}
# 注意这里使用了一个技巧，df[]返回一个dataframe，而df返回一个list
df[] <- lapply(df, fix_missing)

```

第三个版本的优点：

- 代码更紧凑
- 如果要替换的值发生改变，只需修改一个地方
- 对数据框的列数没有要求，你不会忘掉任何列
- 可以应用于数据框的部分列

```{r}
df[1:5] <- lapply(df[1:5], fix_missing)
```

如果根据不同列替换不同的值呢，

```{r}
# 1.方法1
fix_missing_99 <- function(x) {
    x[x == -99] <- NA
    x
}
fix_missing_999 <- function(x) {
    x[x == -999] <- NA
    x
}
fix_missing_9999 <- function(x) {
    x[x == -999] <- NA
    x
}

# 方法2
missing_fixer <- function(na_value) {
    function(x) {
        x[x == na_value] <- NA
        x
    }
}
fix_missing_99 <- missing_fixer(-99)
fix_missing_999 <- missing_fixer(-999)
fix_missing_99(c(-99, -999))
fix_missing_999(c(-99, -999))
```

现在设想你清理完数据，想对数据有一个总体的把握，该怎么办呢?

```{r}
# 方法1
mean(df$a)
median(df$a)
sd(df$a)
mad(df$a)
IQR(df$a)
mean(df$b)
median(df$b)
sd(df$b)
mad(df$b)
IQR(df$b)

# 方法2，这种方法还是有重复，例如na.rm要写五次
summary <- function(x) {
    c(mean(x, na.rm = TRUE),
      median(x, na.rm = TRUE),
      sd(x, na.rm = TRUE),
      mad(x, na.rm = TRUE),
      IQR(x, na.rm = TRUE))
}
lapply(df, summary)
# 方法3
summary <- function(x) {
    funs <- c(mean, median, sd, mad, IQR)
    lapply(funs, function(f) f(x, na.rm = TRUE))
}
```

#### 10.2 匿名函数

和c，c++等语言相比，R语言中没有特定的语法可以创建一个命名函数，如果想得到一个命名函数，可以使用常规的赋值函数，否则你会得到一个匿名函数。

和命名函数一样，匿名函数也有formal、body以及environment三个部分，
```{r}
formals(function(x = 4) g(x) + h(x))
body(function(x = 4) g(x) + h(x))
environment(function(x = 4) g(x) + h(x))
```

调用匿名函数的方法，

```{r}
# 这个不对
# function(x) 3 ()
# 这个可以
(function(x) 3)()

```

匿名函数最为普遍的一个用处是创建闭包(closure)。

#### 10.2.1 练习

1. 给定一个函数，比如"mean"，match.fun()返回一个函数，给定一个函数，你能找到它的名字吗？为什么这在R中不可行？

因为R语言中没有特定的语法创建一个命名函数，函数的组成部分中并不一定要有一个名字

2. 使用lapply计算mtcars各列的相关性。

```{r}
lapply(mtcars, function(x) sd(x) / mean(x))

```

3. 使用integrate()和一个匿名函数计算下列曲线下的面积

```{r}
integrate(function(x) x ^ 2 - x, 0, 10)
integrate(function(x) sin(x) - cos(x), -pi, pi)
integrate(function(x) exp(x) / x, 10, 20)
```

4. 使用匿名函数一个好的做法是代码能够一行写完而不用{}，检查自己的代码哪些地方可以使用匿名函数代替命名函数，哪些地方必须使用一个命名函数。

#### 10.3 闭包

> 一个对象是一个含有函数的数据，一个闭包是一个含有数据的函数
>                                   －John D. Cook

闭包的得名是因为它包含在一个父环境中，并且能够访问所有父环境的变量。这对权限控制有着非同寻常的含义，这样就有了两层变量，父层控制操作，子层实现具体的工作。

观察下面的例子，

```{r}
power <- function(exponent) {
    function(x) {
        x ^ exponent
    }
}
square <- power(2)
square(2)
cube <- power(3)
cube(2)

```

将它们所在的环境转换为列表，你会发现一些端倪，

```{r}
as.list(environment(square))
as.list(environment(cube))

```

闭包的父环境即为创建函数的执行环境，

```{r}
power <- function(exponent) {
    print(environment())
    function(x) x ^ exponent
}
zero <- power(0)
environment(zero)
```

函数的执行环境正常情况下，在函数返回值后就会消失，但是当函数返回一个函数的情况下，执行环境不会消失，闭包将会捕获父函数的执行环境，这将会对内存使用造成重要的影响。

R语言中除了原始函数，几乎每个函数都是一个闭包，都记录了自己创建环境，特别的如全局环境。

闭包的两个作用：

- 函数工厂
- 管理易变状态
